臺灣桃園地方法院民事裁定
111年度小上字第9號
上  訴  人  蕭文政  
被上訴人    莊珮淳  
                      居新北市○○區○○路0段000巷00弄0    號
上列當事人間請求損害賠償事件，上訴人對於中華民國110年12
月3日本院桃園簡易庭109年度桃小字第2797號第一審小額民事判
決提起上訴，本院裁定如下：
    主  文
上訴駁回。
第二審訴訟費用新臺幣壹仟伍佰元由上訴人負擔。
    理  由
一、按關於請求給付金錢或其他代替物或有價證券之訴訟，其標
    的金額或價額在新臺幣（下同）10萬元以下者，適用小額程
    序；次按對於小額訴訟之第一審裁判之上訴，非以其違背法
    令為理由，不得為之。民事訴訟法第436條之8第1項、第436
     條之24第2項分別定有明文。又按小額訴訟程序之上訴狀內
    應記載上訴理由，表明下列各款事項：一原判決所違背之法
    令及其具體內容。二依訴訟資料可認為原判決有違背法令之
    具體事實。民事訴訟法第436 條之25規定甚明。亦即上訴狀
    應就第一審判決如何違背法令為具體之指摘，並揭示該法規
    之條項或其內容，若係成文法以外之法則，應揭示該法則之
    旨趣，倘為司法院解釋或最高法院之判例，則應揭示該判解
    之字號或其內容，或揭示如何當然違背法令之事實，上訴狀
    如未依此項方法表明者，即難認為已對第一審判決之違背法
    令有具體之指摘。
二、查本件上訴人上訴意旨略稱，其於原審所訂民國110年11月1
    7日言詞辯論期日係因高燒昏睡始未能如期到庭並提出車輛
    之債權讓與證明書，爰依法提起上訴，請求廢棄原判決，被
    上訴人應再給付上訴人18,000元及自起訴狀繕本送達翌日起
    至清償日止按週年利率5%計算之利息等語，經核不僅未提出
    任何高燒致無法到庭之證明，且均係就原審所為事實認定、
    證據取捨之範疇加以爭執，並未具體指摘原判決究竟有如何
    不適用法規或適用不當之處，亦未揭示該法規之條項、成文
    法以外之法則或司法院解釋、最高法院之裁判意旨，復未表
    明原判決有何違背法令之具體事實，且上訴人提起上訴後，
    迄今已逾20日仍未補正，揆諸上開規定及說明，本件上訴程
    式不備，其上訴不合法，應裁定駁回之。
三、末按小額訴訟之上訴程序，法院為訴訟費用之裁判時，應確
    定其費用額，民事訴訟法第436 條之19第1 項、第436 條之
    32第1 項分別定有明文。本件第二審裁判費用1,500 元，應
    由敗訴之上訴人負擔，爰依前揭法條併予確定之。
四、據上論結，本件上訴為不合法，爰裁定如主文。
中　　華　　民　　國　　111 　年　　1 　　月　　28　　日
            民事第三庭 審判長 法  官  周玉羣
                              法  官  許容慈
                              法  官  卓立婷
以上正本係照原本作成。
本裁定不得抗告。
中　　華　　民　　國　　111 　年　　1 　　月　　28　　日
　　　　　　　　　　　　　　　書記官  謝宛橙